---
title: "Titanic"
author: "coop711"
date: "2015년 4월 13일"
output: html_document
---

Titanic Data Analysis
---------------------

Main Question : Are women and children saved first?

Data
----

`datasets` 패키지에 들어있으므로 불러들이기만 하면 됨. 자료의 구조 파악.


```{r}
data(Titanic)
str(Titanic)
Titanic
```

4-dimensional array table이므로 보기 쉽게 `ftable`(flat table) 적용.

```{r}
ftable(Titanic)
```

4-dimensional array 인 점을 감안하여 각 변수의 주변합을 구해보면

```{r}
apply(Titanic, 1, sum)
apply(Titanic, 2, sum)
apply(Titanic, 3, sum)
apply(Titanic, 4, sum)
```

Crosstable 을 구하되 상황 파악이 편하게 열과 행을 조정.

```{r}
apply(Titanic, 1:2, sum)
apply(Titanic, 2:1, sum)
apply(Titanic, c(3,1), sum)
apply(Titanic, c(4,1), sum)
```

등급별 생존률을 비교하려면. (우선, 자릿수를 정해 놓고)

```{r}
options(digits=2)
prop.table(apply(Titanic, c(4,1), sum), margin=2)
```

이를 barplot으로 나타내는 데 있어서 각 `argument`가 왜  필요한지 시행착오를 겪어 볼 것.

```{r}
barplot(prop.table(apply(Titanic, c(4,1), sum), margin=2), legend.text=T, args.legend=list(x="topleft", inset=0.05))
```

Cross-table 을 계속 작성해 가자면 

```{r}
apply(Titanic, 2:3, sum)
apply(Titanic, c(2,4), sum)
apply(Titanic, c(4,2), sum)
```

남녀 생존률을 비교하려면,

```{r}
prop.table(apply(Titanic, c(4,2), sum), margin=2)
barplot(prop.table(apply(Titanic, c(4,2), sum), margin=2), legend.text=T, args.legend=list(x="topright", inset=0.05))
```

남은 cross-table 은 

```{r}
apply(Titanic, 4:3, sum)
```

성인과 어린이의 생존률을 비교하려면 

```{r}
prop.table(apply(Titanic, 4:3, sum), margin=2)
barplot(prop.table(apply(Titanic, c(4,3), sum), margin=2), legend.text=T, args.legend=list(x="topleft", inset=0.05))
```

객실 등급별로 어린이들과 어른들의 생존률을 비교하려면

```{r}
apply(Titanic, c(3, 4, 1), sum)
ftable(apply(Titanic, c(3, 4, 1), sum))
child.by.class<-prop.table(ftable(apply(Titanic, c(3, 4, 1), sum))[1:2,], margin=2)
adult.by.class<-prop.table(ftable(apply(Titanic, c(3, 4, 1), sum))[3:4,], margin=2)
child.adult.by.class<-rbind(child.by.class, adult.by.class)
dimnames(child.adult.by.class)<-list(c("child.no", "child.yes", "adult.no", "adult.yes"), dimnames(Titanic)[[1]])
child.adult.by.class
```

한꺼번에 살펴보려면 

```{r fig.width=8, fig.height=8}
mosaicplot(Titanic)
```

컬러로 구분하려면 

```{r fig.width=8, fig.height=8}
mosaicplot(Titanic, col=rainbow(2))
```

이 자료를 보다 익숙한 data frame 으로 작업하려면 `as.data.frame()`을 이용하여 

```{r}
Titanic.df<-as.data.frame(Titanic)
str(Titanic.df)
```

Survived factor의 `"Yes"`, `"No"` level을 바꾸려면

```{r}
Titanic.df$Survived<-factor(Titanic.df$Survived, levels=c("Yes", "No"))
str(Titanic.df)
```

이제는 `xtabs()` 등의 익숙한 함수를 이용할 수 있음.

```{r}
xtabs(Freq~Survived, data=Titanic.df)
addmargins(xtabs(Freq~Survived, data=Titanic.df))
xtabs(Freq~Survived+Class, data=Titanic.df)
addmargins(xtabs(Freq~Survived+Class, data=Titanic.df))
xtabs(Freq~Survived+Sex, data=Titanic.df)
addmargins(xtabs(Freq~Survived+Sex, data=Titanic.df))
xtabs(Freq~Survived+Age, data=Titanic.df)
addmargins(xtabs(Freq~Survived+Age, data=Titanic.df))
ftable(xtabs(Freq~Age+Survived+Class, data=Titanic.df))
```

```{r}
mosaicplot(Titanic.df)
```